臺灣臺中地方法院民事裁定　九十三年度訴字第二七八號
　　原　　　告　甲○○
　　訴訟代理人　邱曉萍
　　被　　　告　乙○○
　　訴訟代理人　李秋瑩 律師
右當事人間損害賠償事件，經本院刑事庭移送前來（九十二年度附民字第三五九號）
，本院裁定如下：
    主      文
原告之訴及假執行之聲請均駁回。
訴訟費用由原告負擔。
    理      由
一、按因犯罪而受損害之人，以對於刑事被告及依民法負賠償責任之人請求回復其損
    害者為限，始得於刑事訴訟程序附帶提起民事訴訟，此為刑事訴訟法第四百八十
    七條第一項所明定，且其附帶提起之民事訴訟，如不合於上開法條所定之要件者
    ，縱於刑事庭依刑事訴訟法第五百零四條第一項將附帶之民事訴訟移送於民事庭
    後，亦不得將關於民事訴訟之法規，溯及於附帶提起民事訴訟之時，而予適用，
    仍應認其起訴為不合法，此亦為最高法院四十一年度台抗字第五十八號裁定所持
    之見解。而宣告無罪之案件，關於附帶民事訴訟部分，雖可駁回原告之訴，但祇
    能從程序上駁回，不得以其實體上之請求為無理由而駁回之。刑事法院之移送裁
    定既不合法（刑事附帶民事訴訟，經刑事訴訟諭知無罪之判決，刑事法院未經原
    告之聲請，以裁定將附帶民事訴訟移送民事法院）。民事法院仍應以原告之訴提
    起不當（即不合法），從程序上駁回，不得為實體上審理，此有最高法院六十五
    年度第九次民庭庭推總會決議可資參照。
二、本件原告因被告乙○○竊盜案件於刑事訴訟程序附帶提起民事訴訟，主張被告乙
    ○○意圖為自己不法之所有，於民國九十一年十月十五日，利用受僱於原告之機
    會，在台中市○區○○○街二十號工廠內，竊取原告所有之偏心式擴管器相關零
    件，而請求判令被告賠償新台幣一百五十一萬二千九百元及法定遲延利息，并予
    宣告假執行。經刑事庭依刑事訴訟法第五百零四條第一項規定，將其附帶之民事
    訴訟，以裁定移送民事庭。
三、但查原告起訴主張之原因事實並非本院九十二年度中簡上字第一九０號刑事判決
    所載被告犯罪之事實，原告得否據以提起附帶民事訴訟即屬不明，經本院行使闡
    明權，令原告敘明其主張之原因事實，原告則陳稱其主張被告竊取之物品，係指
    伊於九十二年二月七日會同警方查扣之中心軸承完成品九百三十一個、半成品九
    千一百零六個、底座四個等物。然該部分之事實，業經本院刑事庭審理結果認定
    無證據可資證明被告有竊盜行為，此有本院九十二年度中簡上字第一九０號刑事
    判決可稽。據此，本院刑事庭本應逕以判決駁回原告之訴，卻仍依職權裁定將該
    附帶民事訴訟事件移送民事庭，於法即有未合。依前開說明，原告之訴即難謂合
    法，其假執行之聲請亦缺乏宣告之依據，均應予駁回。
四、依民事訴訟法第二百四十九條第一項第六款、第九十五條、第七十八條裁定如主
    文。
中　　　華　　　民　　　國　　九十三　　年　　　四　　　月　　二十八　　日
                                        臺灣臺中地方法院民事第二庭
~B法　　　官　許文碩
正本係照原本作成
如不服本裁定應於送達後十日內向本院提出抗告狀，並繳納抗告費新臺幣一千元。
中　　　華　　　民　　　國　　九十三　　年　　　四　　　月　　　九　　　日
~B書記官　巫偉凱
